【裁判字號】    91,訴,2267
【裁判日期】    920402
【裁判案由】    毒品危害防制條例
【裁判全文】
臺灣高雄地方法院刑事判決                      九十一年度訴字第二二六七號
    公  訴  人  臺灣高雄地方法院檢察署檢察官
    被      告  甲○○
    指定辯護人  本院公設辯護人丙○○
右列被告因毒品危害防制條例案件，經檢察官提起公訴（九十一年度偵字第一四九三
四號），本院判決如左：
    主  文
甲○○販賣第二級毒品，處有期徒刑捌年，褫奪公權玖年。
扣案之第二級毒品安非他命伍包（合計驗後毛重壹仟貳佰玖拾肆點貳公克，驗前毛重
壹仟貳佰玖拾肆點參公克）沒收銷燬之。
    事  實
一、甲○○前曾於民國八十一年三月間因肅清煙毒條例及麻醉藥品管理條例案件，經
    法院判處有期徒刑二年三月（其中肅清煙毒條例案件判處有期徒刑二年、違反麻
    醉藥品管理條例案件判處有期徒刑五月，合併定其應執行刑為有期徒刑二年三月
    ），於八十三年六月二十一日假釋出獄，其刑期應於八十三年十月四月始執行期
    滿；嗣又於八十三年九月間因違反麻醉藥品管理條例，經法院各判處有期徒刑七
    年二月、一年七月，合併定其應執行刑為有期徒刑八年四月；再於八十四年五月
    間，各因肅清煙毒條例及貪污治罪條例案件，經法院分別判處有期徒刑二年十月
    、一年六月，合併定應執行刑為四年二月，其前開四罪經定其應執行之刑為有期
    徒刑十二年，並撤銷上揭假釋之宣告，自八十四年十二月二十六日開始執行，刑
    期本應至九十六年三月十六日執行完畢，嗣甲○○執行至九十年三月十三日假釋
    出獄（均不構成累犯），詎仍不知悔改。甲○○基於販賣二級毒品甲基安非他命
    營利之意圖，於九十一年七月十日，在高雄市○○路華納舞廳附近，以新台幣（
    下同）十八萬元之代價，向不詳姓名綽號「狗屎」之成年男子販入第二級毒品甲
    基安非他命五包（合計驗後毛重為一二九四‧二公克、驗前毛重一二九四‧三公
    克），甲○○購入上開安非他命後，即於同年月十一日十時三十九分及十一時十
    三分許，以行動電話號碼0000000000號與不詳姓名買主聯繫販賣上開
    安非他命事宜，經行政院海岸巡防署高雄市機動查緝隊循線及通訊監察通話譯文
    得知甲○○欲交易毒品，乃於同日上午十一時三十分許，在高雄市苓雅區○○○
    路一七七號前當場查獲甲○○持有甲基安非他命一包（驗餘淨重四九○‧五三公
    克，純度約為百分之九十七），並徵得甲○○同意搜索其高雄市苓雅區○○○路
    一七七之二號三樓之一之住處，起獲甲基安非他命四包（合計驗後毛重八○三‧
    六七公克），始查獲上情。
二、案經行政院海岸巡防署高雄市機動查緝隊及高雄縣警察局鳳山分局分別報請臺灣
    高雄地方法院檢察署檢察官偵查起訴。
    理  由
一、訊據被告甲○○固坦承前開販入二級毒品甲基安非他命之事實，惟則矢口否認有
    任何營利及販賣之意圖，辯稱：扣案之安非他命是綽號「狗屎」者交給伊試品質
    ，雖有約定一公斤十八萬元，惟尚未交付價金，販入係供自己吸食云云。經查：
(一)、行政院海岸巡防署高雄市機動查緝隊等專案小組人員於九十一年七月十一日上午
    十一時三十分許，在高雄市苓雅區○○○路一七七號前，查獲被告持有第二級甲
    基安非他命之白色晶體一包，並徵得被告同意前往其位在高雄市苓雅區○○○路
    一七七之二號三樓之一之住處，起獲甲基安非他命四包等事實，業據被告直承上
    情非虛，且核與證人即查獲員警乙○○於本院審理中到庭結證所述相符，並有臺
    灣高雄地方法院檢察署通訊監察書、錄音帶譯文資料及照片四幀在卷可稽，復有
    安非他命五包扣案可憑。而扣案之白色晶體物五包，經送鑑驗結果，係合計驗後
    毛重一二九四‧二公克、驗前毛重一二九四‧三公克之第二級毒品安非他命，其
    中最初扣得被告所持有之安非他命一包，係驗後餘重四九○‧五三公克，純度約
    百分之九十七等事實，復有內政部警政署刑事警察局於九十一年九月十八日所出
    具之刑鑑字第九一○一九八三九一號鑑驗通知書、高雄醫學大學附設中和紀念醫
    院檢驗報告在卷可稽，故上開事實堪予認定。
(二)、質諸被告持有上開第二級毒品安非他命之來源，初則於警訊時供陳：係綽號「狗
    屎」者寄放云云，嗣則執上開情詞置辯，其所述即有前後不一，難以信採之處。
    參諸其於本院調查時供陳：伊所持有的安非他命是於九十一年七月十日，在高雄
    市○○路華納舞廳附近，約定以十八萬元之價格，向綽號「狗屎」者購買的，惟
    尚未交付金錢（詳見本院九十一年十一月二十日訊問筆錄），足證被告縱使尚未
    交付價金，亦無礙其販入扣案安非他命之事實。
(三)、被告對其販入毒品之金錢來源，先則於偵查中辯稱：伊開ＫＴＶ，每月收入十幾
    萬元云云；狀似資力狀況尚佳，然參諸其於警訊時所陳：綽號「狗屎」者居無定
    所，所以將身上的安非他命寄放在伊租屋處，起先伊拒絕，但因欠「狗屎」十萬
    元之人情，不好意思拒絕而同意受寄，伊所開設之ＫＴＶ因經濟不景氣收入不佳
    等語，可見其對外積欠債務，且收入不佳之事實。另參以被告於本院審理中供陳
    ：購買毒品的十八萬元是向他人借得，因自有資金不夠，再加上這是臨時找我去
    看貨云云（詳見本院前揭訊問筆錄），彰顯被告於販入上開安非他命之際，資力
    狀況非佳之事實。而扣案之第二級毒品甲基安非他命驗後淨重達一二九四‧二公
    克，數量甚鉅，且被告復支出高達十八萬元之款項購買，衡以被告雖染上施用第
    二級毒品安非他命之惡習，惟其資力既屬非佳，縱有施用第二級毒品之需求，本
    應慮及個人之財務負荷能力，酌量買入短期施用之數量即可，豈有未念及生活壓
    力，在經濟能力甚差之情形下，不惜向他人借貸，斥資大量販入之理。況甲基安
    非他命本為政府懸令查緝甚嚴，在法律上制訂有重刑處罰之效果下，自屬物稀價
    昂，苟無厚利可圖，焉有大量販入僅為供己施用之舉，顯見被告販入上開毒品，
    確係本於營利之意圖使然自明。被告上開辯詞，顯係卸責之語，不足採信。
(四)、被告平日使用之0000000000號行動電話，該電話之通訊監察譯文經本
    院提示被告，被告自承為伊所談話之內容，惟辯稱：該通電話是綽號「狗屎」的
    人打來的，問伊安非他命品質好不好，因伊有吸安，原本打算要向他買，但後來
    狗屎叫我拿一包茶葉包裝的安非他命下樓，就被查獲云云，嗣又改稱因為狗屎拿
    超過一公斤的安非他命給伊，而超過的部分沒有錢買，所以狗屎在十一日中午叫
    我把多出來的安非他命拿還給他云云，然自通訊監察譯文觀之，被告之談話重點
    均著重在詢問他方品質如何、如何交付、取款；另與被告通話之他方則亦就品質
    及如何交付金錢為意思表示等情，此觀諸前開通訊監察譯文至明，參以被告於九
    十一年七月十一日十一時十三分在他方表示正在郵局排隊領錢後，即表示欲前往
    高雄市○○路與自強路口，旋即於十七分鐘後即同日十一時三十分，經警查獲其
    攜帶四九○‧五三公克之安非他命外出，足認被告於販入安非他命後，欲尋找買
    主出售之事實，應可認定，從而扣案之安非他命係被告基於營利之意圖販入，已
    甚明確。被告上開辯詞，顯係卸責之語，不足採信。故本案事證已臻明確，被告
    犯行堪予認定。
二、按販賣安非他命之行為，如具營利之意思而販入或賣出，二者如有其一，犯罪即
    屬既遂（最高法院八十五年台上字第二五○九號判決參照）。本案被告甲○○既
    基於營利之意圖，向綽號「狗屎」者販入上開安非他命，核其所為，係犯毒品危
    害防制條例第四條第二項之販賣第二級毒品罪。被告基於營利之意圖，向綽號「
    狗屎」者販入安非他命，其後雖尚未著手賣出，參以前述，所為應成立毒品危害
    防制條例第四條第二項之販賣第二級毒品罪，公訴人認被告涉係犯毒品危害防制
    條例第五條第二項之意圖販賣而持有第二級毒品罪嫌，容有誤會，惟其起訴被告
    持有扣案安非他命之基本社會事實同一，本院自應加以審理，並依法變更起訴法
    條。被告雖曾於八十一年三月間因肅清煙毒條例及麻醉藥品管理條例案件，經法
    院判處有期徒刑二年三月（其中肅清煙毒條例案件判處有期徒刑二年、違反麻醉
    藥品管理條例案件判處有期徒刑五月，合併定其應執行刑為有期徒刑二年三月）
    ，於八十三年六月二十一日假釋出獄，其刑期應於八十三年十月四月始執行期滿
    ；嗣又於八十三年九月間因違反麻醉藥品管理條例，經法院各判處有期徒刑七年
    二月、一年七月，合併定其應執行刑為有期徒刑八年四月；再於八十四年五月間
    ，各因肅清煙毒條例及貪污治罪條例案件，經法院分別判處有期徒刑二年十月、
    一年六月，合併定應執行刑為四年二月，其前開四罪經定其應執行之刑為有期徒
    刑十二年，並撤銷上揭假釋之宣告，自八十四年十二月二十六日開始執行，刑期
    本應至九十六年三月十六日執行完畢，嗣被告執行至九十年三月十三假釋出獄，
    此有臺灣高雄地方法院檢察署刑案資料查註紀錄表及臺灣高等法院被告全國前案
    紀錄表各一份在卷供佐，惟按「二以上裁判各宣告之有期徒刑，接續執行時，應
    依刑法第七十九條之一，合併計算假釋期間時，須待合併計算之刑期執行完畢，
    如執行中假釋出獄，須假釋期滿，殘刑均以已執行論後，始可認為執行完畢（最
    高法院八十八年台非字第二一八號判決參照）。故依此意旨，被告所犯之以上各
    罪均尚未執行完畢，公訴人認被告曾因違反肅清煙毒條例等案，經法院判處徒刑
    四年二月，八十八年七月二十九日執行完畢，五年內再犯本件最重本刑為有期徒
    刑以上之刑之罪，為累犯，容有誤會，併此敘明。爰審酌被告前有多次違反麻醉
    藥品管理條例之前科，足認其素行不佳，販入上開大量、高純度之甲基安非他命
    ，意圖銷售予不特定人，對於治安及他人健康之潛在危害甚深，形成犯罪根源，
    且犯後狡詞辯飾，未見悔意，態度尚難謂佳，惟念其販入之甲基安非他命，未及
    售出即被查獲，尚未發生具體危害等一切情狀，故量處如主文所示之刑，並認其
    犯罪性質另有褫奪公權之必要，爰併予諭知褫奪公權九年，藉資懲儆。扣案之安
    非他命五包（合計驗後毛重一二九四‧二公克、驗前毛重一二九四‧三公克）係
    第二級毒品，已如前述，應依毒品危害防制條例第十八條第一項前段之規定宣告
    沒收銷燬之。至於上開安非他命經鑑驗耗損部分，業已滅失；另被告所使用之前
    揭行動電話，查無積極證據證明是被告所有，且供其販賣（販入）第二級毒品所
    用之物，亦未扣案，故均不另為沒收銷燬之諭知，附此敘明。
據上論斷，應依刑事訴訟法第二百九十九條第一項前段、第三百條，毒品危害防制條
例第四條第二項、第十八條第一項前段、刑法第十一條前段、第三十七條第二項，判
決如主文。
中      華      民      國    九十二      年      四      月      二    日
                               臺灣高雄地方法院刑事第四庭
                                     法  官    李代昌
右正本證明與原本無異。
如不服本判決，應於判決送達後十日內，向本院提出上訴狀。
                                     書記官    吳月華
中      華      民      國    九十二      年      四      月      三    日
附錄本判決論罪科刑適用法條
毒品危害防制條例第四條第二項
製造、運輸、販賣第二級毒品者，處無期徒刑或七年以上有期徒刑，得併
科新台幣七百萬元以下罰金。


司法院資訊處製作；財團法人民間司法改革基金會備份。
